【裁判字號】    99,交聲,1003
【裁判日期】    990311
【裁判案由】    聲明異議
【裁判全文】
臺灣臺中地方法院交通事件裁定        99年度交聲字第1003號
原處分機關  交通部公路總局臺中區監理所
異  議  人  龍心傢俱有限公司
即受處分人  統一編號：0000.
代  表  人  黃俊龍
上列異議人即受處分人因違反道路交通管理處罰條例案件，對於
交通部公路總局臺中區監理所民國99年2月24日所為之裁決（中
監違字第裁60-Z00000000號違反道路交通管理事件裁決書），聲
明異議，本院裁定如下：
    主    文
異議駁回。
    理    由
一、原處分意旨略以：異議人即受處分人（下稱受處分人）龍心
    傢俱有限公司所有之車牌號碼SL-337號自用一般大貨車，於
    民國98年12月22日13時35分許，由黃俊龍駕駛在國道3號南
    下212.9公里處，因駕駛人有「使用註銷之駕照駕駛大貨車
    」違規之情形，經內政部警政署國道公路警察局第七警察隊
    快官分隊依違反道路交通管理處罰條例第21條之1第1項第5
    款舉發。受處分人未於期限內到案陳述意見，原處罰機關遂
    於99年2月24日以中監違字第裁60-Z0 0000000號裁決書裁處
    罰鍰新臺幣（以下同）64,000元整，並計汽車違規紀錄1次
    ，逾期則依裁決書處罰主文規定裁處等語。
二、受處分人聲明異議意旨略以：本案之汽車所有人與駕駛人係
    同一人，且係同一行為，該違規行為於99年2月6日已在雲林
    監理所辦理分期付款中，依刑法第55條規定「從一重處斷」
    及行政罰法第24條規定「不應重複處罰」原則，請求撤銷原
    處分等語。
三、查本件受處分人所有之車牌號碼SL-337號自用一般大貨車，
    於98年12月22日13時35分許，確由黃俊龍所駕駛而有上開違
    規事由，為受處分人所不爭執，並有內政部警政署國道公路
    警察局舉發違反道路交通管理事件通知單及裁決書等各1份
    附卷可稽，上開事實已堪認定。受處分人雖以前詞置辯，惟
    查：
（一）按汽車駕駛人駕駛聯結車、大客車、大貨車，有使用註銷
      之駕駛執照駕車者，汽車所有人及駕駛人各處40,000元以
      上80,000 元以下罰鍰，並當場禁止該汽車駕駛人繼續駕
      駛及扣留其車輛牌照，並記該汽車違規紀錄1次，道路交
      通管理處罰條例第21條之1第1項第5款、第3項分別定有明
      文。上開道路交通管理處罰條例第21條之1第1項第5款之
      規定，對於汽車駕駛人使用註銷之駕駛執照駕車者，係採
      對汽車駕駛人及汽車所有人均處罰之立法例，以期加重大
      型車輛駕駛人使用不合規定執照駕駛之處罰，同時加重汽
      車所有人之管理責任，合先敘明。
（二）按公司，謂以營利為目的，依照公司法組織、登記、成立
      之社團法人，與自然人同為權利義務之主體，是公司與負
      責人於法律上係獨立不同之法人格，各自享有權利、負擔
      義務，渠等所為行為亦各別發生法律上效力。本件受處分
      人龍心傢俱有限公司與黃俊龍在法律上仍係相互獨立，完
      全不同的二人格，是對於黃俊龍之處罰，效果自不能及於
      受處分人，則依道路交通管理處罰條例第21條之1第1項第
      5款之規定，對於受處分人與黃俊龍分別加以處罰，洵屬
      無誤，而無「從一重處罰」或「不應重覆處罰」原則之適
      用，受處分人所辯，洵不足採。
四、據上，本件受處分人確有於上開時、地之違規事實，原處分
    機關依道路交通管理處罰條例第21條之1第1項第5款之規定
    ，裁處受處分人罰鍰新台幣64,000元整，並記汽車違規紀錄
    1次，當無疑義。從而，受處分人之異議為無理由，應予駁
    回。
據上論斷，應依道路交通管理處罰條例第87條、道路交通案件處
理辦法第19條，裁定如主文。
中    華    民    國    99    年    3    月     11    日
                  交通法庭  法  官  劉邦繡
以上正本證明與原本無異。
如不服本裁定，應於收受送達後5日內向本院提出抗告狀。（應
附繕本）
                            書記官  何俞瑩
中    華    民    國    99    年    3    月     11    日

司法院資訊處製作；財團法人民間司法改革基金會備份。
